【裁判字號】    97,上訴,4342
【裁判日期】    971120
【裁判案由】    違反槍砲彈藥刀械管制條例
【裁判全文】
臺灣高等法院刑事判決                97年度上訴字第4342號
上  訴  人
即  被  告  甲○○
                    國民
指定辯護人  彭上華  律師
上列上訴人因違反槍砲彈藥刀械管制條例案件，不服臺灣桃園地
方法院97年度訴字第266號，中華民國97年8月7日第一審判決（
起訴案號：臺灣桃園地方法院檢察署96年度偵緝字第1526號），
提起上訴，本院判決如下：
    主  文
上訴駁回。
    事實及理由
一、本案經本院審理結果，認第一審判決以上訴人即被告甲○○
    一行為同時觸犯槍砲彈藥刀械管制條例第8條第4項之未經許
    可，持有可發射子彈具有殺傷力之改造手槍罪及同條例第12
    條第 4項之未經許可，持有子彈罪，從一重之未經許可，持
    有可發射子彈具有殺傷力之改造手槍罪，判處有期徒刑3年6
    月，併科罰金新臺幣（下同）50,000元，罰金如易服勞役，
    以1,000元折算壹日，併就扣案之仿WALTHER廠半自動手槍製
    造之改造手槍1枝（含彈匣壹個，槍枝管制編號：000000000
    0號 ）宣告沒收，核其認事用法及量刑均無不當，應予維持
    。本院並引用第一審判決書記載之事實、證據及理由（如附
    件）。
二、被告上訴意旨略以：上訴人誤以為系爭槍彈係道具槍，乃隨
    手將槍枝插放於腰際處，上訴人確不知系爭槍彈具有殺傷力
    云云。
三、經查：
    扣案之槍枝及子彈經送內政部警政署刑事警察局鑑驗結果，
    認送鑑改造手槍1枝（含彈匣1個，槍枝管制編號：00000000
    00號），係由仿WALTHER廠半自動手槍製造之金屬槍枝，更
    換土造金屬槍管改造而成之改造手槍，經檢視，其扳機簧之
    簧力不足，惟仍不影響其擊發功能，經實際裝填適用子彈（
    以自行車製之金屬彈殼加裝底火、玩具底火片2片及直徑約
    7.5mm、重3.4克之金屬彈頭組合而成）試射結果，測得彈頭
    之發射速度為175公尺/秒，計算其動能為 52.06焦耳，單位
    面積動能為117.85焦耳/平方公分；送鑑子彈1顆，認係土造
    子彈（具直徑約 8mm之金屬彈頭），經試射，可擊發，認具
    殺傷力等情，有該局出具之94年12月12日刑鑑字第09401835
    76號槍彈鑑定書 1份在卷可稽（見臺灣新竹地方法院檢察署
    94年度偵字第6284號卷第45至48頁），從而，上開扣案槍枝
    、子彈分係可發射子彈具有殺傷力之改造手槍、具殺傷力之
    子彈一節，應可認定。上訴人雖辯稱：伊誤以為係道具槍云
    云。惟上訴人於原審審理時供稱：「（為何要把槍彈放在你
    的後腰際？）因為陳弘正叫我先藏起來。」等語（見原審卷
    第78頁）。觀諸現場查獲照片（見上揭偵卷第25頁），上訴
    人將扣案槍枝藏置於後腰際，外觀上不易被察覺，堪稱隱密
    。證人即查獲上訴人之警員劉思偉於偵查中復證稱：甲○○
    坐在右前座，渠等搜身時從他右後腰際搜出槍枝，甲○○沒
    有主動交出等語（見臺灣屏東地方法院檢察署95年度偵字第
    5165號卷第37頁）。且上訴人於警詢時、偵查中尚辯稱：槍
    枝打算交給警方云云（見臺灣新竹地方法院檢察署94年度偵
    字第6284號卷第12頁、第37頁）。上訴人苟認扣案之槍枝係
    道具槍，何需藏匿於後腰際？又何以於警詢時、偵查中，均
    未提出此辯解，而稱槍枝打算交給警方？上訴人嗣後所辯，
    顯係畏罪卸責之詞，委無可採。至上訴人未將槍枝藏放於車
    內或棄置於車外之原因多端，可能係不及藏放、丟棄，亦可
    能係自認藏放於後腰際不會被發覺，尚難據此作有利於上訴
    人之認定。本件上訴為無理由，應予駁回。
四、被告經合法傳喚，而不到庭。被告雖於本院97年11月 6日言
    詞辯論終結後具狀稱：臨時身體生病，無法報到云云。惟被
    告並未於審判期日前陳報其身體狀況有何不能到庭之正當理
    由。而觀其提出之97年11月6日診斷證明書僅記載診斷結果
    ：「人類免疫不全病毒感染」等語，並無任何關於被告因突
    發急症需於開庭時間就診，及被告因此病致行動困難無法出
    庭之記載，顯不足以證明其病情已達無法到庭之程度，依社
    會通常觀念，難謂其不到庭有正當理由。被告之指定辯護人
    於審判期日到庭復未主張變更期日。本件爰不待被告陳述，
    逕行判決。
據上論斷，應依刑事訴訟法第371條、368條、第373條，判決如
主文。
本案經檢察官呂建昌到庭執行職務。
中    華    民    國    97    年    11    月    20    日
                  刑事第七庭    審判長法  官  陳晴教
                                      法  官  游紅桃
                                      法  官  楊智勝
以上正本證明與原本無異。
如不服本判決，應於收受送達後10日內向本院提出上訴書狀，其
未敘述上訴之理由者並得於提起上訴後10日內向本院補提理由書
（均須按他造當事人之人數附繕本）「切勿逕送上級法院」。
                                      書記官  張美華
中    華    民    國    97    年    11    月    20    日


司法院資訊處製作；財團法人民間司法改革基金會備份。
